臺灣南投地方法院刑事判決
111年度簡上字第18號
上  訴  人  臺灣南投地方檢察署檢察官 
被      告  吳修源


上列上訴人因被告毀棄損壞案件，不服本院民國111年4月29日11
1年度投簡字第175號所為第一審刑事簡易判決（起訴書案號：11
0年度偵字第3760號），本院判決如下：
    主  文
上訴駁回。
    犯罪事實及理由
一、審理範圍
    按上訴得對於判決之一部為之；上訴得明示僅就判決之刑、
    沒收或保安處分一部為之；對於簡易判決有不服者，得上訴
    於管轄之第二審地方法院合議庭；第一項之上訴，準用第三
    編第一章及第二章除第361條外之規定，刑事訴訟法第348條
    第1項、第3項、第455條之1第1項、第3項分別定有明文。本
    件被告吳修源因毀棄損壞案件，經原審判決判處拘役50日。
    上訴人即檢察官於上訴書內具體載明僅就原審未論累犯部分
    提起上訴，並於本院審理時亦表明僅就累犯部分上訴（見本
    院卷第103頁），故本件上訴範圍僅限於刑之部分。
二、科刑所依據之犯罪事實及罪名
　㈠原審認定之犯罪事實
　　被告於民國110年5月15日上午8時31分許，基於毀損之犯意
    ，手持白色透明油漆1杯，自南投縣○○市○○路000巷0號住處
    內走出後，即隨意朝停放在南投縣○○市○○路000巷00號，告
    訴人蔡憲明所有之車牌號碼000-0000號自用小客車潑灑，致
    該透明油漆沾覆並滲透至車輛板金內，損及該車之美觀功能
    與車體價值完整性之效用，足生損害於告訴人。
　㈡原審認定之罪名
　　核被告所為，係犯刑法第354條毀損他人物品罪。
三、檢察官上訴意旨略以：
　㈠大法庭裁定做成最高法院判決，不因該判決後，即產生通案
    之拘束效力，累犯之成立與如何加重，向來由法院依職權判
    斷，難推導出檢察官未能就被告構成累犯之事實即應加重其
    刑之事項，主張並具體指出證明方法，即對被告為有利之認
    定。
　㈡臺灣高等法院被告前案紀錄表及全國刑案資料查註表做為證
    明被告成立累犯之方法，法院應視個案情況，衡酌檢察官所
    得出之證明方法是否充足。又累犯之刑度加重，與刑法第57
    8條所列各項量刑因子實難斷然割裂，法院於科刑時應就檢
    察官所提出累犯加重事由統籌量定，以求量刑衡平妥適。
  ㈢被告前因施用第二級毒品案件，經本院以103年度投簡字第16
    0號判決判處有期徒刑6月確定；又於同年間，施用第一級毒
    品案件，經本院以105年訴緝字第21號判決判處有期徒刑1年
    4月確定，上開2案件接續執行，並於106年11月28日縮短刑
    期假釋出監並付保護管束，107年3月12日假釋未經撤銷，視
    為執行完畢，被告於執行完畢後5年內，故意再為本件有期
    徒刑之罪，為累犯。被告於前案執行完畢後，故意再為本件
    有期徒刑以上之罪，已提出刑案資料查註記錄表作為認定被
    告成立累犯之證明方法。
　㈣綜上所述，原審認事用法尚嫌未洽，請求撤銷原判決，更為
    適法之判決。
四、本院認定部分：
　㈠本件檢察官已在起訴書內具體記載被告因施用第二級毒品案
    件，經本院以103年度投刑簡字第160號判決判處有期徒刑6
    月確定；又於同年間，施用第一級毒品案件，經本院以105
    年訴緝字第21號判決判處有期徒刑1年4月確定，上開2案件
    接續執行，且於106年11月28日縮短刑其假釋出監並付保護
    管束，107年3月12日假釋未經撤銷，視為執行完畢，並提出
    刑案資料查註紀錄表為佐證，認被告構成累犯，請求依刑法
    第47條第1項之規定加重其刑，本院認就被告構成累犯之事
    實，已經檢察官主張並具體指出證明之方法，核無違誤。
　㈡然檢察官於起訴書中均未說明被告為何須加重其刑，難認檢
    察官就被告累犯加重其刑之事項已具體指出證明方法及說明
    責任，是原審判決未依累犯規定加重，即無違法可言。何況
    本院審酌原審於量刑審酌時，已就被告上開構成累犯前案紀
    錄在行為人品行予以審酌；並觀本件被告損毀告訴人車輛板
    金及其犯罪之動機、目的、手段，而原審量處被告拘役50日
    ，顯然於量刑時就被告前案紀錄已為充分考量，是本院認原
    判決對被告量處拘役50日，已足就被告所應負擔罪責予以充
    分評價，依重複評價禁止之精神，原審雖未於原判決載明被
    告為累犯，有些許瑕疵，但並無礙被告實質刑責，無撤銷改
    判之必要，是檢察官上訴無理由，應予駁回。
據上論斷，應依刑事訴訟法第455條之1第1項、第3項、第368條
，判決如主文。
本案經檢察官張姿倩提起公訴，檢察官林孟賢提起上訴，檢察官
劉景仁、吳宣憲到庭執行職務。
中　　華　　民　　國　　111 　年　　12　　月　　7 　　日
　　　　　　　　　刑事第四庭  審判長法　官　何玉鳳
　　　　　　　　　                  法  官  李怡貞
　　　　　　　　　                  法  官  吳宗育
以上正本與原本無異。
不得上訴。
　　　　　    　　　　　　　　　　　書記官　王小芬
中　　華　　民　　國　　111 　年　　12　　月　　8 　　日